# 请教陈老师：出资比例和享有其他权利的比例不符情况的处理

提问人：能饮一杯无 时间：2010-05-24 17:01:23
甲乙两个股东出资新设A公司，注册资本 1 亿元，根据公司章程约定，甲乙两股东持股比例分别为80%、20%，表决权比例、分红比例、承担亏损比例、剩余财产分配比例均为80%、20%。但甲公司出资 7500 万元，乙公司出资 2500 万元。
在甲公司账面 长期股权投资=7500万元
合并报表时，长期股权投资 7500 万元与按持股比例80%计算的A公司净资产 8000 万元的差额 500 万元，是否算做“权益性交易”，视同甲公司从少数股东乙公司获取的利益，计入“资本公积”？
谢谢！

回答人：chenyiwei
回复 楼主 能饮一杯无 的帖子应如你所说计入资本公积。（新准则下以权益性交易的名义计入；原制度下以股权投资贷方差额的名义计入，最终效果相同）